【裁判字號】    89,交聲,24
【裁判日期】    890629
【裁判案由】    違反道路交通管理處罰條例聲明異議
【裁判全文】
臺灣臺北地方法院交通事件裁定                      八十九年度交聲字第廿四號
    異議人即
    受處分人  乙○○
右列受處分人因違反道路交通管理處罰條例案件，對於臺北市交通事件裁決所中華民
國八十八年十一月十日所為之處分( 原處分案號：北市交裁駕字第22-333265 號 )聲
明異議，本院裁定如左：
        主      文
異議駁回。
        理      由
一、按汽車駕駛人駕駛汽車肇事，無人受傷或死亡且車輛尚能行駛，而不儘速將車輛
    位置標繪移置路邊，致妨礙交通者，處新臺幣六百元以上一千八百元以下罰鍰，
    道路交通管理處罰條例第六十二條第二項定有明文。
二、本件受處分人即異議人乙○○於八十八年九月七日下午三時卅分許，駕駛一輛車
    牌DG-7123 號自用小客車，沿臺北縣新莊市○○路往三重市方向行駛，途經中山
    路、過圳街交岔路口，左後保險桿與一輛由甲○○所駕駛之車牌P7-955號營業小
    客車右前保險桿擦撞，但無人受傷或死亡且車輛尚能行駛。受處分人與甲○○二
    人竟均未儘速將車輛位置標繪移置路邊，以致妨礙交通。到達事故現場協助處理
    事故之臺北縣警察局三重分局光明派出所員警陳信榮，以其等均有違反道路交通
    管理處罰條例第六十二條第二項規定之行為而當場掣單舉發。嗣受處分人於舉發
    通知單所載應到案日期前提出申訴，原處分機關請舉發單位調查結果，仍認受處
    分人有前揭違規行為。原處分機關即依道路交通管理處罰條例第六十二條第二項
    規定，於八十八年十一月十日裁處新臺幣六百元罰鍰。
三、訊據受處分人固不否認其於前揭時地駕駛該輛車牌DG-7123 號自用小客車與甲○
    ○所駕駛之該輛車牌P7-955號營業小客車發生擦撞之事實，惟矢口否認有何違反
    道路交通管理處罰條例規定之行為，辯稱略以「該輛計程車駕駛人甲○○拒不理
    賠，我與他在現場爭執理論，待其離開現場去買油漆時，警察就來了。由於標繪
    畫線很專業，所以等警察前來處理」云云。經查：
    (一)證人( 舉發員警 )陳信榮於本院調查中到庭具結證述「本件是輕微事故，他
        們( 乙○○、甲○○ )未儘速駛離。我們接獲勤務指揮中心通知趕到現場，
        只花了五分鐘，但是事故發生多久則不知道。本件事故雙方車輛駕駛人均遭
        掣單舉發」等情綦詳，核與證人( 即該輛車牌P7-955號營業小客車駕駛人 )
        甲○○於本院調查中到庭結證情節相符，證人甲○○並坦承「事故發生至員
        警前來處理約有十五分鐘之久，乙○○稱其係駕駛SAAB牌百萬名車，一直要
        我賠而吵了十餘分鐘。我也被開單舉發，但我已自動繳納罰鍰」等語綦詳，
        均經載明筆錄在卷可稽。
    (二)本件受處分人駕駛該輛車牌DG-7123 號自用小客車於前揭時地與證人甲○○
        所駕駛之車牌P7-955號營業小客車發生擦撞，二車車體均僅係保險桿有輕微
        擦痕，均尚能行駛；且肇事地點係三重市○○路、過圳街交岔路口，交通流
        量甚大，有事故現場及車損相片影本七張在卷可稽。受處分人既係領有駕駛
        執照之駕駛人，其就道路交通管理處罰條例第六十二條第二項「汽車駕駛人
        駕駛汽車肇事，無人受傷或死亡且車輛尚能行駛，而不儘速將車輛位置標繪
        移置路邊，致妨害交通者，處新臺幣六百元以上一千八百元以下罰鍰」之規
        定，自應知之甚稔。況查前述規定立法意旨係為避免發生交通事故但無人傷
        亡且車輛尚能行駛之車輛，因未迅速移置路邊而影響其他用路人通行之權利
        。是以受處分人僅須標繪足供肇事鑑定權責機關判定發生交通事故車輛之位
        置以供判明肇事責任即可，並非要求受處分人標繪沒有絲毫誤差之精細位置
        圖。本件違規事證明確，受處分人之辯解無非係卸責之詞，不足採信。受處
        分人確有前揭違規行為，從而原處分機關依道路交通管理處罰條例第六十二
        條第二項規定，從輕裁處罰鍰新臺幣六百元，核與違誤，本件異議為無理由
        ，應予駁回。
據上論斷，應依道路交通案件處理辦法第十九條，裁定如主文。
中      華      民      國    八  十  九    年     六     月    廿九    日
                          臺灣臺北地方法院交通法庭
                                  法  官  鍾    華
右正本證明與原本無異。
如不服本裁定，應於裁定送達後五日內向本院提出抗告狀。
                                  書記官  黃 繡 琴
中      華      民      國    八  十  九    年     六     月    廿九    日


司法院資訊處製作；財團法人民間司法改革基金會備份。
